【裁判字號】    90,毒抗,293
【裁判日期】    901126
【裁判案由】    聲請觀察勒戒
【裁判全文】
臺灣高等法院高雄分院刑事裁定                      九十年度毒抗字第二九三號
    抗告人即
    被    告    甲○○
右列抗告人因違反毒品危害防制條例案件，不服臺灣高雄地方法院中華民國九十年十
月十五日裁定（九十年度毒聲字第六二二九號），提起抗告，本院裁定如左：
      主  文
抗告駁回。
      理  由
一抗告意旨略以：抗告人於年少時雖曾施用毒品，惟自服兵役後，即未嘗有任何違法
  行為，是以於民國九十年七月二十四日警訊時，抗告人坦然接受驗尿，且承認在八
  十六年前每星期吸食二次，並表明八十六年後即未曾吸食，警方製作筆錄時，未註
  明「前」字，可能誤導法官之判斷；況當日警察臨檢時，並未查獲不法事證，經事
  後回想，可能係因抗告人感冒﹙迄今未癒﹚，曾購買成藥服用，因而導致抗告人尿
  液有安非他命陽性反應，請求重新驗尿查明，為此提起抗告云云。
二按安非他命屬毒品危害防制條例第二條第二項第二款之第二級毒品，施用者則犯同
  條例第十條第二項之罪，而犯該條項之罪者，檢察官應先將被告送勒戒處所觀察、
  勒戒，其期間不得逾一個月，毒品危害防制條例第二十條第一項定有明文；復按檢
  察官依上開條文規定命送勒戒處所觀察、勒戒處分者，應先向法院聲請裁定，觀察
  勒戒處分執行條例第三條第一項亦著有明文。
三經查︰抗告人於九十年七月二十四日凌晨二時回溯二十四小時內之某時，在不詳地
  點，施用第二級毒品甲基安非他命一次，為警於九十年七月二十四日在嘉義縣嘉義
  市○○路六五八號臨檢時查獲等情，雖為抗告人於警訊中所否認，然抗告人為警查
  獲時，為警採取之尿液經送檢驗結果，確呈甲基安非他命陽性反應，此有嘉義市衛
  生局出具之尿液檢驗報告書一紙附卷可稽，足證抗告人確有施用安非他命之行為。
四本件抗告人辯稱因感冒而私自購藥服用，惟未舉出其係服用何種成藥而有此反應，
  自不足採信。再者嘉義市衛生局係以酵素免疫分析法及TOXI-LAB二種方法加以檢驗
  ，無偽陽性反應之可能。況以目前衛生機關檢驗煙毒尿液所使用之方法，其施用感
  冒、減肥藥等成藥者，因其反應之數值均低於施用毒品之情形，故均予以排除，此
  迭據行政院衛生署藥物食品檢驗局釋明。抗告人之辯解顯係事後飾卸之詞，殊難置
  信。揆諸上開說明，原審法院依毒品危害防制條例第二十條第一項、觀察勒戒處分
  執行條例第三條第一項之規定，裁定抗告人甲○○施用第二級毒品，應送勒戒處所
  觀察、勒戒，核無不合。本件抗告意旨以上開理由置辯，指摘原裁定不當，為無理
  由，應予駁回。
五據上論斷，應依刑事訴訟法第四百十二條，裁定如主文。
中    華    民    國      九十      年      十一      月     二十六   日
                              臺灣高等法院高雄分院刑事第六庭
                                  審判長法官  王憲義
                                        法官  范惠瑩
                                        法官  謝靜雯
右正本證明與原本無異。
不得抗告。
                                      書記官  黃琳群
中    華    民    國      九十      年      十一      月     二十七   日
                                                                    Ｊ


司法院資訊處製作；財團法人民間司法改革基金會備份。
